# 关于优先股问题请教

提问人：饭小兀 时间：2018-06-29 10:54:02
财政部《金融负债与权益工具的区分及相关会计处理规定》的文件中第二条第五款下对可回售的优先股认为满足以下条件可以认定为权益工具： （ 1 ）赋予持有方在企业清算时按比例份额获得该企业净资产的权利。企业净资产，是指扣除所有优先于该工具对企业资产要求权之后的剩余资产。按比例份额是指清算时将企业的净资产分拆为金额相等的单位，并且将单位金额乘以持有方所持有的单位数量； （ 2 ）该工具所属的类别次于其他所有工具类别。该工具在归属于该类别前无须转换为另一种工具，且在清算时对企业资产没有优先于其他工具的要求权。 （ 3 ）该类别的所有工具具有相同的特征（例如它们必须都具有可回售特征，并且用于计算回购或赎回价格的公式或其他方法都相同）。 （ 4 ）除了发行方应当以现金或其他金融资产回购或赎回该工具的合同义务外，该工具不满足金融负债定义中的任何其他特征。 （ 5 ）该工具在存续期内的预计现金流量总额，应当实质上基于该工具存续期内企业的损益、已确认净资产的变动、已确认和未确认净资产的公允价值变动（不包括该工具的任何影响）。
想请教一下，对这种除外条款应该怎么理解，如果回售条件并不是以清算为触发条件，还有可能认定为权益工具么，是否有相关案例可以满足这种条款的，烦请各位赐教，谢谢！

回答人：chenyiwei
这种情况的准则依据是《企业会计准则第 37 号——金融工具列报（ 2014 、 2017 年修订）》的第三章“特殊金融工具的区分”中关于“可回售工具”的规定。
因为可回售工具都是符合金融工具列报准则中对“金融负债”的定义的。但在某些特殊情况下，对某些特殊主体（如开放式基金），其发行的所有工具（如基金份额）都是符合金融负债定义的，但任何一个会计主体都不可能只有资产、负债而没有权益，在很多情况下金融资产和负债适用的计量模型不同，如不设置权益作为最终平衡项目，则两者之间的差额无法平衡。因此只能在这些符合金融负债定义的工具中，选择其中最劣后的一项视同为权益工具，对其运用适用于权益工具的后续计量原则。而这类情况对于可回售优先股而言很少见。